臺灣板橋地方法院刑事判決　　　　　　　　　　　　九十三年度交易字第一七九號
　　公　訴　人　臺灣板橋地方法院檢察署檢察官
　　被　　　告　乙○○
右列被告因公共危險等案件，經檢察官聲請簡易判決處刑（九十三年度偵字第九九五
三號），本院認不宜以簡易判決處刑，改依通常程序審理，並裁定行簡式審判程序，
本院判決如左：
    主  文
乙○○服用酒類，不能安全駕駛動力交通工具而駕駛，處拘役伍拾日，如易科罰金，
以參佰元折算壹日。
被訴過失傷害部分公訴不受理。
    事  實
一、乙○○前於民國八十九年間因酒醉駕車公共危險罪，經台灣新竹地方法院判處拘
    役四十日確定，嗣於八十九年四月六日易科罰金執行完畢，竟不知悔改，明知服
    用酒類不能安全駕駛動力交通工具者，不得駕駛，且明知其自九十三年六月十三
    日凌晨，在台北縣永和市○○路四五六號工作地點內飲用三多利威士忌酒，已達
    酒醉不能安全駕駛動力交通工具之程度，猶在飲酒後於同日上午六時四十五分許
    ，駕駛車號ＦＤＺ－六四九號重型機車，自台北縣永和市永安捷運站出發，沿永
    和市○○路往中山路方向行駛，於同日上午七時十八分許，行經臺北縣中和市○
    ○路與南工路時，原應注意汽車行駛至交岔路口，應遵守燈光號誌之指示，並隨
    時注意車前狀況，保持必要之安全措施，且按諸當時之天候、光線、路況等一切
    情狀，復無不能注意之情形，乙○○竟因酒後注意力降低，未遵守前開義務，適
    有甲○○騎乘腳踏車，由台北縣中和市○○路○道安路方向行駛行經該處，二車
    因而發生擦撞，致甲○○受有右臉裂傷、頸椎挫傷、左手肘擦傷、右手肘、右前
    臂擦傷、左腳裂傷等傷害（過失傷害部分詳下述）。嗣經警據報前往上開肇事地
    點處理車禍事宜，並於同日八時三十一分許對乙○○進行酒精濃度測試，測得其
    吐氣所含酒精濃度值達每公升零點八九毫克，始悉上情。
二、案經台北縣政府警察局中和分局報請台灣板橋地方法院檢察署檢察官偵查起訴。
    理  由
壹、有罪部分：
一、訊據被告乙○○對於右揭時、地酒後駕車公共危險之犯罪事實，於警詢時及偵審
    中均坦承不諱，並有道路交通事故現場圖、道路交通事故調查報告表（一）、（
    二）各一紙、酒精濃度測定紀錄表、酒後駕車測試觀察紀錄表、汽機車駕駛人酒
    後生理協調平衡檢測紀錄表、台北縣政府警察局舉發違反道路交通管理事件通知
    單、肇事照片九張在卷可稽。而依酒後駕車測試觀察紀錄表所載，其為警查獲後
    ，作直線測試平衡動作，其腳步不穩，於測試、訊問過程中有語無倫次、含糊不
    清、意識模糊之情形，顯已達不能安全駕駛狀態。是被告服用酒類，不能安全駕
    駛動力交通工具而駕駛之犯行，事證明確，其犯行洵堪認定，應依法論科。
二、核被告所為，係犯刑法第一百八十五條之三酒後駕車公共危險罪。爰審酌被告前
    已有一次酒後駕車之前科，仍未記取教訓，其犯罪之動機、手段，犯罪所生之危
    害，及犯罪後坦承犯行，態度良好，且已賠償告訴人甲○○之損害及公訴人具體
    求形等一切情狀，量處如主文所示之刑，並諭知易科罰金之折算標準，以資懲儆
    。被告雖請求給予緩刑之宣告，惟被告前已有酒後駕車之前科，經判處拘役四十
    日確定執行完畢後仍不知悔改又再犯本案犯行，且具體發生車禍肇事而導致被害
    人受有傷害，是認本件不宜宣告緩刑，附此敘明。
貳、不受理部分：
一、公訴意旨另謂：被告乙○○飲酒後，於九十三年六月十三日上午六時四十五分許
    ，駕駛車號ＦＤＺ－六四九號重型機車，自台北縣永和市永安捷運站出發，自永
    和市○○路往中山路方向行駛，於同日上午七時十八分許，行經臺北縣中和市○
    ○路與南工路時，原應注意汽車行駛至交岔路口，應遵守燈光號誌之指示，並隨
    時注意車前狀況，保持必要之安全措施，且按諸當時之天候、光線、路況等一切
    情狀，復無不能注意之情形，乙○○竟因酒後注意力降低，未遵守前開義務，適
    有甲○○騎乘腳踏車，由台北縣中和市○○路○道安路方向行駛行經該處，二車
    因而發生擦撞，致甲○○受有右臉裂傷、頸椎挫傷、左手肘擦傷、右手肘、右前
    臂擦傷、左腳裂傷等傷害（過失傷害部分詳下述）。案經被害人甲○○訴請台北
    縣政府警察局中和分局報請台灣板橋地方法院檢察署檢察官偵查起訴，因認被告
    此部分行為，另涉犯刑法第二百八十四條第一項前段之過失傷害罪嫌。
二、按告訴乃論之罪，告訴人於第一審辯論終結前得撤回其告訴，又告訴經撤回者，
    應諭知不受理之判決，刑事訴訟法第二百三十八條第一項、第三百零三條第三款
    分別定有明文。
三、查本件告訴人甲○○告訴被告過失傷害案件，起訴書認係觸犯刑法第二百八十四
    條第一項前段之業務過失傷害罪，依同法第二百八十七條前段之規定，須告訴乃
    論。茲據告訴人於九十三年八月三十日以雙方業已和解為由，具狀撤回告訴，依
    照首開說明，被告被訴此部分過失傷害之犯行應為不受理之判決。
據上論斷，應依刑事訴訟法第四百五十二條、第二百九十九條第一項前段、第三百零
三條第三款、第二百七十三條之一第一項，刑法第一百八十五條之三、第四十一條第
一項前段，罰金罰鍰提高標準條例第二條，判決如主文。
本案經檢察官蘇揚旭到庭執行職務。
中　　　華　　　民　　　國　　九十三　　年　　　九　　　月　　 十三 　　日
                                        臺灣板橋地方法院刑事第十三庭
                                            法  官  陳明珠
右正本證明與原本無異。
如不服本判決，應於判決送達後十日內，向本院提出上訴狀。
                                            書記官  陳慧儷
中　　　華　　　民　　　國　　九十三　　年　　　九　　　月　　 十三 　　日
附錄本案論罪科刑法條全文：
刑法第一百八十五條之三
服用毒品、麻醉藥品、酒類或其他相類之物，不能安全駕駛動力交通工具而駕駛者，
處一年以下有期徒刑、拘役或三萬元以下罰金。
